【裁判字號】    92,上訴,1159
【裁判日期】    921217
【裁判案由】    毒品危害防制條例
【裁判全文】
臺灣高等法院臺南分院刑事判決        九十二年度上訴字第一一五九號  Ａ
      上  訴  人
      即  被  告  甲  ○  ○
      指定辯護人  本院公設辯護人  乙  ○  ○
右上訴人因違反毒品危害防制條例案件，不服臺灣臺南地方法院九十一年度訴字第一
四一一號中華民國九十二年七月二十一日第一審判決（起訴案號：臺灣臺南地方法院
檢察署九十年度偵字第一四六二五號），提起上訴，本院判決如左：
      主      文
原判決撤銷。
甲○○共同連續販賣第二級毒品，處有期徒刑捌年；扣案之第二級毒品安非他命拾點
零貳公克沒收銷燬之，安非他命包裝袋拾壹個、電子秤壹台、販賣第二級毒品所得新
臺幣壹萬伍仟肆佰元均沒收，如全部或一部不能沒收時，以其財產抵償之。
      事      實
一、甲○○與年籍姓名不詳綽號「牛奶」之成年男子二人間，基於共同概括之犯意聯
    絡，自民國（下同）九十年十月間某日起至九十年十二月十一日止，連續在台南
    市○○路安中城ＫＴＶ、台南縣永康市○○路邊等地，販賣第二級毒品安非他命
    予年籍、姓名不詳綽號「明仔」之男子三次，每次零點五公克，價值新台幣（下
    同）一千元；及販賣予王祿昌四次，第一、三、四次每次三千元，第二次二千元
    。共計販賣毒品所得為一萬四千元。其方式為綽號「明仔」之人及王祿昌，先與
    綽號「牛奶」之人聯絡後，再由甲○○持牛奶放置於其位於台南市○○路四００
    號十七樓之一租屋處之第二級毒品安非他命至前揭地點予綽號「明仔」及王祿昌
    二人。甲○○則每次將毒品交付前揭人後另獲得牛奶所提供每次約二百元之安非
    他命施用，共獲得牛奶所提供價值約一千四百元之第二級毒品施用。嗣於九十年
    十二月十二日下午三時三十分許，為警在台南市○○路四００號十七樓之一甲○
    ○租屋處查獲，並扣得牛奶放置於該處之第二級毒品安非他命十一小包（實際含
    袋重十三點二八公克、總淨重十點二二公克、驗餘淨重十點零二公克）及電子秤
    一台。
二、案經台南縣警察局歸仁分局移送台灣台南地方法院檢察署檢察官偵查起訴。
      理      由
一、訊據上訴人即被告甲○○對於前揭販賣犯行矢口否認，辯稱：我沒有賣毒品給明
    仔與王祿昌，我沒有幫牛奶賣毒品，房子不是我承租的，我不知道我住處有毒品
    ，我在警局有被刑求，警員要我交幾個人出來，扣案物品不是我的是牛奶的，我
    與證人王祿昌有過節，我曾經把他的車開壞了，他一直向我要錢，我有打過他，
    他才說我販賣云云。
二、經查：
  (一)被告於九十年十二月十二日警訊中供稱：「我是幫朋友販賣，我曾經販賣給叫『
    明仔』、『王祿』的人，我是幫我朋友牛奶販賣」「時間為九十年十二月十一日
    十九時許，安非他命，零點五公克一千元，我獲利是跑一次牛奶給我安非他命吸
    食，牛奶叫我前往台南市○○路安中城ＫＴＶ附近交易」「牛奶送我安非他命的
    重量沒有確定，每一次吸食約二百元的安非他命」等語。於九十年十二月十三日
    檢察官偵查中供稱：「警訊中所言均實在，有看過才簽名」「九十年十二月十一
    日下午七時左右，在安中路安中城ＫＴＶ我是拿零點五公克安非他命過去，一包
    一千元，代價是牛奶提供安非他命予我施用」「警方問我說是否幫朋友拿毒品予
    明仔，我說是」「我平均一星期一次幫牛奶賣毒品予明仔，已拿三次，我是拿到
    北安城給明仔，我只是幫牛奶送」「我有二次賣給王祿昌，是上星期日，我拿去
    北安城那邊交給王祿仔」等語，於九十年十二月二十日檢察官偵查中供稱：「我
    只有幫牛奶送安非他命前後七、八次，為阿明、王祿送到安中城ＫＴＶ附近」「
    牛奶有時會送我一點安非他命或我要買算我便宜一點」等語。已坦承與牛奶之人
    共同販賣之犯行。
  (二)證人王祿昌於九十一年七月二十二日檢察官偵查中供稱：「我跟被告甲○○買過
    五、六次，都是在永康市○○路邊買的，每次約二、三千元，我直接與甲○○聯
    絡」等語。於九十一年十月十七日檢察官偵查中證稱：「我是向牛奶買毒品，我
    請甲○○先打電話給牛奶聯絡後，我再與牛奶買，大約四、五次」等語。於九十
    二年一月二十八日原審調查中證稱：「我總共向牛奶買過三、四次左右毒品，時
    間大約是九十年十月份至九十一年元月間，三千元買過三次、二千元買過一次，
    二千元是買第二次，在永康砲校對面一家球櫃撞球場或外面的路邊」等語。證稱
    被告確有前揭販賣毒品之犯行。
  (三)被告於九十年十二月十二日警訊中供稱：「牛奶常到我居住處，所以將毒品放在
    我住處」等語。證人即台南市○○路四００號十七樓之一所有人黃吳秀蘭之夫黃
    進春於九十一年九月二十六日及同月二十八日警訊中供稱：我的房屋是透過我的
    朋友王祿昌租給被告甲○○的等語，並有建物登記謄本一紙附卷可稽。於九十二
    年六月二十三日原審調查中證稱：那個房子除了被告甲○○之外，尚有王祿昌常
    常到那裡住，另有一個人，偶偶有看過，但不知道他的名字。那個人的特徵？大
    約一百六十公分左右，很瘦，皮膚算白，約三十歲左右等語。足認前揭房屋確為
    被告所承租，其辯稱係牛奶所承租自不足採，亦可推認該約一百六十公分左右，
    很瘦，皮膚算白，約三十歲左右之人或為綽號牛奶之男子。
  (四)被告經員警查獲時，被告在臥室內，經警員表示身分及來意，被告竟將房門反鎖
    ，經警員施以強制力以腳踹門後強行進入，此有搜索經過及結果陳報書一紙附卷
    。證人陳貽南於九十一年六月十八日檢察官偵查中證稱：九十一年一月九日，查
    獲王祿昌吸毒，其供稱毒品係向甲○○購買的等語。於九十二年六月二十三日原
    審調查中供稱：本件是我查獲的，當時大門沒鎖，是我開的，屋內只有被告甲○
    ○在，當時我們表明是警察身分後，被告把門頂住，我們是用踢的才進入，是證
    人（附卷於九十年聲搜字第三四四號卷中）提供的線索才查獲。被告的綽號叫大
    頭。我們曾經抓到另案被告他們的供述。因我們九十年在永康要抓他的時候，被
    他跑掉等語，此外復有現場圖一紙附卷可佐。依此足認被告確知其屋內有毒品，
    始以強力抵擋員警之搜索，其辯稱不知屋內有毒品云云，不足採信。
  (五)被告於九十年十二月十二日警訊中供稱：「我身上的傷是我工作板模時所受傷的
    」「警方詢問的過程中沒有以脅迫、利誘、暴力、疲勞詢問等不當方式取供」等
    語。於九十年十二月十三日檢察官偵查中供稱：「警訊中所言均實在，有看過才
    簽名」等語；九十年十二月十三日、二十五日檢察官偵查中均供稱有幫牛奶販賣
    毒品與警訊中供述相同。再參酌證人陳貽南於九十二年六月二十三日原審調查中
    證稱：我們沒有刑求，被告抓到之後很配合等語。足認員警並無刑求之事實，被
    告此部分辯詞，亦係卸責之詞，不足採信。
  (六)參酌被告於九十一年三月二十一日檢察官偵查中翻異前詞辯稱：我沒有幫牛奶送
    毒品，王祿是我編出來的，沒有這個人云云，其後查證證人王祿昌即為被告警訊
    時所稱之「王祿」，足認被告供詞反覆不一，意圖卸責之意甚明。
  (七)被告於九十二年五月二十六日原審審理中尚供稱：證人王祿昌是我朋友，但不知
    道他為何說我賣給他等語，並未供明二人間曾有衝突，直至九十二年七月七日原
    審審理中始翻異前詞改稱二人因借車一事產生衝突云云。足認證人王祿昌並未與
    被告發生前揭衝突其證言當可採信，並無故意攀之情。
  (八)扣案之安非他命經檢察官送內政部警政署刑事警察局鑑驗結果，十一小包安非他
    命均呈甲基安非他命陽性反應（實際含袋重十三點二八公克、總淨重十點二二公
    克、驗餘淨重十點零二公克），此有鑑定報告一紙附卷可稽。
  (九)被告及證人王祿昌於警訊及檢察官偵查中，雖對於被告販賣毒品之時間、地點、
    次數及金額，或因遺忘或因畏罪卸責或因迴護被告而略有出入，然對於被告販賣
    毒品之事實供述及證述如一，並無矛盾，被告確有販賣毒品犯行，此部分事實當
    可採信。再被告對於九十年十二月十一日及之前二次，在事實欄所述地點，以零
    點五公克安非他命，以每次一千元代價販賣安非他命予綽號「明仔」之男子三次
    之供述部分，於警訊及檢察官偵查中之供述均相符。及證人王祿昌於原審審理中
    供稱被告共販賣安非他命予其四次，第一、三、四次每次三千元，第二次每次二
    千元之證述明確，故本院認定被告販買毒品如事實欄所述之事實，至被告於檢察
    官偵查中曾供述，其曾幫牛奶販賣七、八次予明仔，其超過三次部分及證人王祿
    昌於檢察官偵查中供稱曾向牛奶買過五次，其超過四次部分，則因渠等之供詞不
    一及未為明確之證述，本院未能證明其販賣犯行，爰不予認定。
  (十)綜上所述，本件事證已甚明確，被告犯行已堪認定，應予依法論科。
三、核被告甲○○所為，連續在上揭時間、地點，販賣第二級毒品安非他命予綽號明
    仔之人與王祿昌二人，係犯毒品危害防制條例第四條第二項之販賣第二級毒品罪
    。被告與綽號牛奶之成年男子就上開犯行間，有犯意聯絡及行為分擔，均應論共
    同正犯。被告多次販賣第二級毒品安非他命之行為，時間緊接，犯罪基本構成要
    件相同，顯係基於概括之犯意反覆為之，應論以連續犯，以一罪論，並依連續犯
    之規定加重其刑（無期徒刑部分，依法不得加重）。被告非法持有第二級毒品安
    非他命之低度行為，為其進而販賣之高度行為所吸收，不復另論以持有罪。又公
    訴人雖未論及被告販賣第二級毒品安非他命予明仔之人及販賣第二級毒品安非他
    命予王祿昌超過二次部分起訴，然未經起訴部分與前揭起訴部分有裁判上一罪之
    連續犯關係，本院自應一併審理。
四、原審予以論罪科刑，並量處有期徒刑三年十月，固非無見。惟查：刑法第五十九
    條之酌量減輕其刑，必須犯罪另有特殊之原因與環境，在客觀上足以引起一般同
    情，認為即予宣告法定低度刑期尤嫌過重者，始有其適用，至於犯人販賣毒品所
    得之多寡等，僅可為法定刑內從輕科刑之標準，屬於刑法第五十七條科刑時應注
    意之事項，應不得據為酌量減輕其刑之理由，因而本件被告應無刑法第五十九條
    減輕之理由。惟原審卻以本件被告與綽號牛奶之人共同販賣第二級毒品所得僅為
    一萬五千四百元，而擅依刑法第五十九條減輕其刑，即有未洽。被告上訴意旨猶
    執前詞，否認犯罪，雖不足採，惟原判決既有可議，自應由本院將原判決撤銷改
    判。爰審酌被告年輕力壯，不思自食其力，竟販賣戕害身心之安非他命獲利，而
    危害社會，害人害己，於犯罪後偵審中猶飾詞否認等一切情狀，酌情量處被告如
    主文第二項所示之刑。扣案之第二級毒品安非他命十一小包（實際含袋重十三點
    二八公克、總淨重十點二二公克、驗餘淨重十點零二公克），其中安非他命十點
    ○二公克為毒品，爰依毒品危害防制條例第十八條第一項前段宣告沒收銷燬之。
    其中包裝袋十一個及電子秤一台，係綽號牛奶之人所有，供牛奶與被告共同販賣
    毒品所用之物及被告與牛奶共同販賣第二級毒品所得共計一萬五千四百元，爰均
    依毒品危害防制條例第十九條第一項之規定，予以宣告沒收，如全部或一部不能
    沒收時，以其財產抵償之。另於員警查獲時扣案之吸食器一組、酒精燈一個、注
    射針筒一支、玻璃小燈泡三組、分裝工具一批（塑膠湯匙二支、尖嘴夾一支、塑
    膠吸管三支）、第一級毒品海洛因四小包為被告施用毒品所用之物，與本件販賣
    第二級毒品罪行並無牽連，此部分不予沒收，附此敘明。
五、又本件因原審適用法條不當而撤銷，自得諭知較重於原審判決之刑，併此敘明。
據上論斷，應依刑事訴訟法第三百六十九條第一項前段、第三百六十四條、第二百九
十九條第一項前段、第三百七十條但書，毒品危害防制條例第四條第二項、第十八條
第一項前段、第十九條第一項，刑法第十一條前段、第二十八條、第五十六條，判決
如主文。
本案經檢察官李傳來到庭執行職務。
中    華    民    國      九十二      年      十二      月      十七    日
                                  臺灣高等法院臺南分院刑事第五庭
                                      審判長法官  楊    明    章
                                            法官  戴    勝    利
                            法官  顏    基    典
右正本證明與原本無異。
如不服本判決，應於判決送達後十日內向本院提出上訴狀，其未敘述理由者並應於提
出上訴狀後十日內向本院補提理由書（應附繕本)。
                                      法院書記官  呂    嘉    文
中    華    民    國      九十二      年      十二      月      十八    日
附錄本判決論罪科刑法條：
毒品危害防制條例第四條第一項、第二項、第五項
製造、運輸、販賣第一級毒品者，處死刑或無期徒刑；處無期徒刑者，得併科新台幣
一千萬元以下罰金。
製造、運輸、販賣第二級毒品者，處無期徒刑或七年以上有期徒刑，得併科新台幣七
百萬元以下罰金。
前四項之未遂犯罰之。


司法院資訊處製作；財團法人民間司法改革基金會備份。
